【裁判字號】    98,審訴,3745
【裁判日期】    981106
【裁判案由】    毒品危害防制條例
【裁判全文】
臺灣高雄地方法院刑事判決            98年度審訴字第3745號
公  訴  人  臺灣高雄地方法院檢察署檢察官
被      告  甲○○
上列被告因毒品危害防制條例案件，經檢察官提起公訴（98年度
毒偵字第4276號、第4288號），被告於準備程序中就被訴事實為
有罪之陳述，經本院告知簡式審判程序之旨，並聽取被告與公訴
人之意見後，本院合議庭裁定由受命法官獨任進行簡式審判程序
，判決如下：
    主  文
甲○○犯施用第一級毒品罪，累犯，處有期徒刑壹年壹月；又犯
施用第一級毒品罪，累犯，處有期徒刑壹年壹月。應執行有期徒
刑貳年。
    事實及理由
一、犯罪事實：
    甲○○前於民國89年間，因施用毒品案件，經本院以89年度
    毒聲字第6640號裁定送觀察、勒戒後，認無繼續施用毒品之
    傾向，並由臺灣高雄地方檢察署檢察官以89年度毒緝字第25
    9 號為不起訴處分確定；又於前開觀察、勒戒執行完畢後5
    年內，於89年間因施用毒品案件，經本院以90年度毒聲字第
    167 號裁定送強制戒治，復經本院裁定停止戒治並交付保護
    管束，嗣經撤銷停止戒治，於92年4 月25日強制戒治執行完
    畢釋放。復於91年間因施用毒品案件，經本院以91年訴字第
    3646號判處有期徒刑1 年、8 月，並定應執行有期徒刑1 年
    6 月，經臺灣高等法院高雄分院以92年度上訴字第673 號駁
    回上訴確定；再於93年間，因搶奪、強盜、施用毒品等案件
    ，分別經國防部南部地方軍事法院以92年度和審字第742 號
    、本院以93年度訴字第1830號判處有期徒刑1 年、1 年，應
    執行有期徒刑1 年10月確定；上開各罪接續執行，於96年2
    月9 日縮短刑期假釋出監，並於96年3 月14日保護管束期滿
    未經撤銷視為執行完畢。復又於96年間因施用毒品案件，經
    本院以96年度訴字第3908號判處有期徒刑8 月確定。詎其仍
    未悔改並戒除毒癮，復分別基於施用第一級毒品海洛因及第
    二級毒品甲基安非他命之犯意，在其位於高雄縣岡山鎮○○
    路568 巷30號住處，為下列犯行：
  (一)於98年6 月30日下午3 時許，將海洛因及甲基安非他命置入
    玻璃球內，以燒烤之方式，同時施用第一級毒品海洛因及第
    二級毒品甲基安非他命1 次，嗣於98年7 月1 日為警查獲，
    並經其同意採集尿液送驗後，結果呈可待因、嗎啡及甲基安
    非他命陽性反應，進而始悉上情。
  (二)於98年7 月6 日下午3 時許，將海洛因及甲基安非他命置入
    玻璃球內，以燒烤之方式，同時施用第一級毒品海洛因及第
    二級毒品甲基安非他命1 次，嗣於98年7 月7 日為警查獲，
    並經其同意採集尿液送驗後，結果呈可待因、嗎啡及甲基安
    非他命陽性反應，進而始悉上情。
二、證據：
  (一)犯罪事實(一)部分：
    1.台灣檢驗科技股份有限公司98年7 月16日濫用藥物尿液檢
      驗報告。
    2.高雄地方法院檢察署受保護管束人尿液檢體監管紀錄表
    3.被告之自白。
  (二)犯罪事實(二)部分：
    1.台灣檢驗科技股份有限公司98年7 月23日濫用藥物尿液檢
      驗報告。
    2.高雄地方法院檢察署受保護管束人尿液檢體監管紀錄表。
    3.被告之自白。
三、論罪：
  (一)被告前因施用毒品案件經裁定送觀察、勒戒、強制戒治，執
    行完畢後，又因於5 年內施用毒品，經判刑確定，是被告於
    「初犯」經觀察、勒戒強制戒治後，曾於5 年內再犯，經依
    法追訴處罰，本案已屬3 犯以上，與毒品危害防制條例第條
    第3 項「五年後再犯」之情形有別，且因已於「五年內再犯
    」，顯見其再犯率甚高，原實施觀察、勒戒或強制戒治，已
    無法收其實效，而無5 年戒斷期之存在，自無再經觀察、勒
    戒及強制戒治之必要，檢察官逕行起訴，即無不合，合先敘
    明。
  (二)按海洛因、甲基安非他命分別係毒品危害防制條例第2 條第
    2 項第1 、2 款所稱之第一、二級毒品，不得持有、施用。
    是核被告上開施用海洛因、甲基安非他命之行為，係犯該條
    例第10條第1 項之施用第一級毒品罪2 次，及同條第2 項之
    施用第二級毒品罪2 次，其持有第一、二級毒品，嗣進而施
    用之，持有之低度行為應為施用之高度行為所吸收，均不另
    論罪。查被告於上開2 次施用行為，均係將第一級毒品海洛
    因粉末，加上第二級毒品甲基安非他命粉末，一同置入玻璃
    球內同時施用，為其所自陳；核與尿液檢驗結果係同時呈現
    上開2 種毒品陽性反應相符，此亦有上開尿液檢驗報告2 份
    附卷可憑，因認被告之供述係屬可採。從而，被告先後2 次
    以一個施用行為同時觸犯施用第一級、第二級毒品罪，均為
    想像競合犯，均應從一較重之施用第一級毒品罪處斷；公訴
    人均認應為數罪併罰，尚有未洽。其上開2 次施用行為犯意
    各別，行為互殊，應予分論併罰。又被告有犯罪事實欄所述
    經判處有期徒刑並執行完畢之情形，有臺灣高等法院被告前
    案紀錄表在卷可佐，其於徒刑執行完畢5 年之內故意再犯本
    件有期徒刑以上之罪，皆為累犯，應依法加重其刑。
四、科刑：
    爰審酌被告施用毒品之行為不僅戕害自身身心健康，亦間接
    影響社會治安，被告前經觀察、勒戒及強制戒治程序後，仍
    未能戒斷毒癮，復多次再犯施用毒品案件經判處徒刑，並有
    搶奪、強盜等前科及執行紀錄，已如前述，顯見其對毒品之
    依賴情形非輕，且平日素行非佳，並考量被告犯後坦承犯行
    等一切情狀，而分別量處如主文所示之刑，並定其應執行之
    刑。
據上論斷，應依刑事訴訟法第273 條之1 第1 項、第284 條之1
、第299 條第1 項前段，毒品危害防制條例第10條第1 項、第2
項，刑法第11條前段、第47條第1 項、第55條、第51條第5 款，
判決如主文。
本案經檢察官乙○○到庭執行職務。
中    華    民    國    98    年    11    月    6     日
                  刑事第十庭  法  官   呂明燕
以上正本證明與原本無異。
如不服本判決應於收受本判決後10日內向本院提出上訴書狀，並
應敘述具體理由，如未敘述上訴理由者，應於上訴期間屆滿後20
日內補提理由書狀於本院（均須按他造當事人之人數附繕本）「
切勿逕送上級法院」。
中    華    民    國    98    年    11    月    6     日
                              書記官    張琇晴
附錄本判決論罪科刑之法條：
毒品危害防制條例第10條
施用第一級毒品者，處六月以上五年以下有期徒刑。
施用第二級毒品者，處三年以下有期徒刑。


司法院資訊處製作；財團法人民間司法改革基金會備份。
